【裁判字號】    89,易,832
【裁判日期】    891122
【裁判案由】    妨害公務
【裁判全文】
臺灣雲林地方法院刑事判決                          八十九年度易字第八三二號
    公  訴  人  臺灣雲林地方法院檢察署檢察官
    被      告  甲○○
右列被告因妨害公務案件，經檢察官提起公訴（八十九年度偵字第三九五八號），本
院判決如左：
    主  文
甲○○對於公務員依法執行職務時，施強暴，累犯，處有期徒刑陸月。如易科罰金，
以參佰元折算壹日。
    事  實
一甲○○於民國（下同）八十三年間曾犯妨害自由案件，經台灣高等法院高雄分院
    判處有期徒刑八月確定，於八十五年一月十八日執行完畢，猶不知悔改。甲○○
    於八十九年九月二十四日凌晨四時五十五分許，乘坐其友人郭慶忠所駕駛之車牌
    號碼ＷＩ－８２２７號自用小客車，行經國道一號高速公路二四七公里南向處之
    斗南收費站（雲林縣大埤鄉尚義村轄內）時，為正在執行守望勤務之內政部警政
    署國道公路警察局第四警察隊（以下簡稱國道四隊）斗南分隊警員丙○○及乙○
    ○發現駕駛人郭慶忠顏面潮紅，似有喝酒跡象，而將上開小客車攔下，丙○○向
    郭慶忠、甲○○索取證件後，利用無線電請值班警員查郭慶忠、甲○○之素行資
    料，而得知甲○○有麻藥前科，丙○○遂要求甲○○下車到一旁巡邏車後方接受
    臨檢，甲○○即下車走到巡邏車左後輪旁，丙○○令甲○○將身上所有東西拿出
    ，甲○○先將褲子左口袋內之打火機、香菸拿出，丙○○隨即要求甲○○將褲子
    右口袋內之東西也拿出來，但甲○○將右手伸入褲子右口袋內後，卻一直猶豫不
    拿東西出來，此時丙○○見甲○○神情有異，便走到甲○○身旁並伸手觸摸甲○
    ○褲子右口袋外面，欲摸摸看該口袋內有無其他東西，甲○○惟恐其褲子右口袋
    內之安非他命吸食工具被搜出，竟基於對公務員依法執行職務時實施強暴之犯意
    ，將其原來伸入褲子右口袋內右手從褲袋內抽出並推了丙○○腰際一下，將丙○
    ○身體推開，使丙○○向後退時其右手肘撞及收費站安全島之鼻頭墩，甲○○隨
    即轉身沿巡邏車左側往車頭方向跑，繞過巡邏車之車頭後即往南向路肩跑去，因
    甲○○中途不慎跌倒一次，故當甲○○跑到南向路肩上第二次跌倒時，即遭隨後
    追來之丙○○壓倒在地，丙○○並用雙手從甲○○背後側身將甲○○之上半身及
    雙手環抱住，詎甲○○因欲掙脫，竟仍扭動身體並朝路肩旁之斜坡衝下去，因丙
    ○○之雙手仍環抱住甲○○之上半身，致丙○○亦頭朝下往路肩旁之斜坡衝下去
    而跌落水溝中，因丙○○遭斜坡上之玻璃碎片割到手部及腳步，而使丙○○受有
    右膝深部撕裂傷並血管斷裂及右手多處擦傷之傷害，甲○○與丙○○雙雙滑下斜
    坡跌落水溝中後，甲○○隨即掙脫朝地磅站方向逃逸，然因該處有水、土質較軟
    ，甲○○因而不慎跌倒，丙○○乃再度追上將甲○○制服，並由國道四隊其他員
    警在上開路肩旁外側斜坡下之水溝中，查扣甲○○所丟棄之安非他命玻璃球吸食
    器一支（甲○○涉犯施用毒品部分，業由臺灣雲林地方法院檢察署檢察官另案偵
    辦）。
二、案經被害人丙○○訴由內政部警政署國道公路警察局第四警察隊報請臺灣雲林地
    方法院檢察署檢察官偵查起訴。
    理  由
一、右揭事實，訊據被告甲○○除矢口否認有何妨害公務犯行，辯稱：伊在斗南收費
    站安全島旁並沒有推丙○○，且伊並無妨害丙○○執行公務之意云云外，其餘業
    經被告甲○○坦承不諱。惟查：右揭事實，業據告訴人丙○○到庭結證屬實，核
    與證人乙○○於本院審理時證述之情節相符，並有診斷證明書乙紙附卷可稽。被
    告甲○○於警訊時既供稱：伊企圖逃離現場時，有推倒丙○○，並強行拖行丙○
    ○使其受傷等語，復於本院審理時自承：伊在斗南收費站安全島旁是用伊右手掌
    手背撥丙○○，但撥到丙○○身體哪一個部位，伊不清楚等語，足見被告甲○○
    於右揭時地不僅在收費站安全島旁曾出手推開告訴人丙○○，使其向後退時其右
    手肘撞及收費站安全島之鼻頭墩，當告訴人丙○○欲以準現行犯逮補被告甲○○
    時，被告甲○○因抗拒逮補，而在告訴人丙○○雙手環抱住被告甲○○上半身之
    情形下，強行將告訴人丙○○朝路肩旁斜坡拖行下去，並使告訴人丙○○受傷。
    綜上所述，被告甲○○所辯，顯係事後卸責之詞，不可採信。本件事證明確，被
    告甲○○之犯行洵堪認定。
二、核被告甲○○所為，係犯刑法第一百三十五條第一項之妨害公務罪。告訴人丙○
    ○所受之右開傷害，雖係因被告甲○○抗拒逮補，而強行將告訴人丙○○朝路肩
    旁斜坡拖行下去所致，然被告甲○○既堅稱：當時伊並無傷害丙○○之意等語，
    且告訴人丙○○亦表示：當伊用雙手從甲○○背後側身將甲○○之上半身及雙手
    環抱住時，甲○○並無做出反抗的動作，他只是想往前面的斜坡跑而已，且在整
    個過程中，甲○○並未對伊拳打腳踢等語，故尚難認定被告甲○○另有傷害告訴
    人丙○○之故意，本件被告甲○○應係意在逃脫，故告訴人丙○○所受之右開傷
    害，應屬被告甲○○於告訴人丙○○執行公務時對其施以強暴行為之當然結果，
    而吸收於妨害公務罪內，不另論以傷害罪名，併此敘明。被告甲○○曾於八十三
    年間曾犯妨害自由案件，經台灣高等法院高雄分院判處有期徒刑八月確定，於八
    十五年一月十八日執行完畢，此有卷附之台灣雲林地方法院檢察署刑案資料查註
    紀錄表在卷可按，被告甲○○於五年以內再犯本件有期徒刑以上之罪，為累犯，
    應依刑法第四十七條之規定加重其刑。爰審酌被告甲○○之犯罪動機、目的、手
    段、品行、智識程度、所生危害、犯後態度等一切情狀，量處如主文所示之刑，
    併諭知易科罰金之折算標準，以資懲儆。
據上論斷，應依刑事訴訟法第二百九十九條第一項前段，刑法第一百三十五條第一項
、第四十七條、第四十一條，罰金罰鍰提高標準條例第一條前段、第二條，判決如主
文。
本案經檢察官林良蓉到庭執行職務。
中      華      民      國    八十九    年      十一    月    二十二    日
                                        臺灣雲林地方法院刑事第二庭
                                            法  官  倪  彰  鴻
右正本證明與原本無異。
如不服本裁定，應於裁定送達後五日內向本院提出抗告狀。
                                            書記官  李  松  坤
中      華      民      國    八十九    年      十一    月    二十二    日
刑法第一百三十五條第一項
對於公務員依法執行職務時，施強暴脅迫者，處三年以下有期徒刑、拘役或三百元以
下罰金。


司法院資訊處製作；財團法人民間司法改革基金會備份。
